---
title: "Data Manipulation"
output: github_document
---
本节主要讲解使用tidyvers中的dplyr package来进行data manipulation
```{r setup}
library(tidyverse)#tidyverse本身并不是一个package，而是一个collection of package
```

## Load in the FAS Litters Data

```{r}
litters_df = read_csv("./data/FAS_litters.csv")
litters_df = janitor::clean_names(litters_df)
```

## `select` 

Choose some columns and not others.

```{r}
select(litters_df, group, gd0_weight)
```

冒号表示选这两列之间的所有列
```{r}
select(litters_df, group, gd0_weight:gd_of_birth)
```

减号表示删除某列
```{r}
select(litters_df, -litter_number)
```

Renaming columns

下面这个表示提取这两列，同时将这两列另外命名
```{r}
select(litters_df, GROUP = group, LITTER_NUMBER = litter_number)
```

如果不想单独提出来列，只想改变某些列的名字
```{r}
rename(litters_df, GROUP = group, LITTER_NUMBER = litter_number)
```

Select Helpers

```{r}
select(litters_df, starts_with("gd"))#选取以gd开头的列
```

```{r}
select(litters_df,  litter_number, everything())# 将litternumber提到第一列，其他列跟在后边
```

```{r}
select(litters_df,  litter_number)#这个命令也可以将litternumber提到第一列，默认放在第一列，也可以指定
```

## `filter`
select是针对列的选择，filter是针对行的选择
```{r}
filter(litters_df, gd0_weight < 22) 
```

```{r}
filter(litters_df, gd0_weight >= 22) 
```

```{r}
filter(litters_df, gd_of_birth == 20) #这里用两个等号表示询问和筛选，如果只有一个等号表示赋值
```

```{r}
filter(litters_df, !(gd_of_birth == 20) ) #叹号表示选出不等于这个数的这些行
```
```{r}
filter(litters_df, gd_of_birth != 20) #也可以用这种方式进行选择
```

```{r}
filter(litters_df, gd0_weight >= 22, gd_of_birth == 20) 
```

```{r}
filter(litters_df, group == "Mod8")
```

同时选con7和mod8的数据
```{r}
filter(litters_df, group %in% c("Con7","Mod8"))
```

what about missing values
```{r}
drop_na(litters_df)#删掉所有含有缺失值的行
```

```{r}
drop_na(litters_df, gd0_weight)
```


## ` mutate`
use to change current variables or creat new variables
```{r}
mutate(
  litters_df,
  wt_gain = gd18_weight - gd0_weight, # creat variable
  group = str_to_lower(group) # modify variable, transfer to lower case
  )
```

## `arrange`
Use to put things in order
```{r}
arrange(litters_df, pups_born_alive)# 意思是将pups_born_olive这一列数据按照从小到大顺序排列
```

```{r}
arrange(litters_df, pups_born_alive, gd0_weight)# 意思是将pups_born_olive这一列数据按照从小到大顺序排列后，在每个相同的pups_born_olive里按gd0_weight的顺序进行排列
```

## ` %>% `Pipes
Keyboard shortcuts are Ctrl + Shift + M (Windows) and Cmd + Shift + M (Mac)
`%>%` and `|>` are similar can use interchangeably but have subtle difference.
```{r}
litters_df =
  read_csv("data/FAS_litters.csv") %>%  
  janitor::clean_names() %>%  
  select(-pups_survive) %>% 
  mutate(
    group = str_to_lower(group),
    wt_gain = gd18_weight - gd0_weight,
  ) %>% 
  drop_na(gd0_weight) %>% 
  arrange(group, wt_gain)
```



