---
title: "Data Import"
output: github_document
---
```{r setup}
library(tidyverse)#tidyverse是一个含有很多个包的library，具体含有哪些包，运行代码出现的那堆红色的就是，今天主要集中在讲tidyverse中的readr包
```

## Read in some data

Read in the litters dataset.

```{r}
litters_df = read_csv("./data/FAS_litters.csv") ##读取csv文件，用的是readcsv这个命令,./的意思是从这个位置开始读取，到data这个包，然后读取后边的文件
litters_df = janitor::clean_names(litters_df)
##clean_names这个命令在janitor package下边，这里我们只用一次，可以用“janitor：：”这个形式，当然也可以用library引入janitor包，然后直接用clean_names
#这里cleanname是因为原始的表，列表变量的名字含有特殊符号很不方便使用，可以用这个指令改变变量的名字
```

## Take a look at the data
```{r}
litters_df
# 注意这张图左下角的部分
# <chr>means the column is a character variable
# <dbl>means double, double is a certain kind of language in computer science, which means these are numerical variables

```

```{r}
head(litters_df) #see first five or ten rows in the data
tail(litters_df) #see last five or ten rows in the data
```

```{r}
skimr::skim(litters_df) #Use to see some summary of the data and some histogram
```

## Options to read_csv

```{r}
litters_df = read_csv("./data/FAS_litters.csv", skip = 10, col_names = FALSE)
#这里skip的意思是减去表格的前十行，但这样系统会把上一行的数据当成变量名称，所以这里用colname，会发现系统给表格赋了x1,x2,...xn
```

## Other file formats

Read in an excel file.
以.csv结尾的文件用library(tidyverse)下的readr包，或者直接写library(readr)也行read_csv("file path")
以.xlsx 结尾的文件叫做excel文件，读取时要使用readxl包，该包不在tidyverse之下

```{r}
library(readxl)
mlb_df = read_excel("./data/mlb11.xlsx")
mlb_df
#可以通过？read_excel来查看关于读取excel文件的各种不同选择，比如其中 range = “A1:F7"会读取在这个范围内的excel数据
```

Read in a SAS file.
Which need the package "haven"and function "read.sas"
```{r}
library(haven)
pulse_df = read_sas("./data/public_pulse_data.sas7bdat")
pulse_df
```

## Comparison with Base R
The difference between command 'read.csv' and 'read_csv'
'read.csv'是r自带的，就是不需要写library，但是读出来的表头有些不准确或者还有其他问题，不推荐用
'read_csv'是基于package readr，读取准确，推荐使用

```{r}
litters_base = read.csv("./data/FAS_litters.csv")
litters_readr = read_csv("./data/FAS_litters.csv")

litters_base 
litters_readr
```

